【裁判字號】    97,易,3145
【裁判日期】    971031
【裁判案由】    竊盜
【裁判全文】
臺灣板橋地方法院刑事判決              97年度易字第3145號
公  訴  人  臺灣板橋地方法院檢察署檢察官
被      告  丙○○
上列被告因竊盜案件，經檢察官提起公訴（97年度偵字第27534
號、97年度偵緝字第2501、2502號），本院以簡式審判程序審理
，判決如下：
    主  文
丙○○犯攜帶兇器毀越安全設備竊盜罪，處有期徒刑捌月，減為
有期徒刑肆月；又犯攜帶兇器毀越安全設備竊盜罪，累犯，處有
期徒刑拾月；又犯攜帶兇器毀越安全設備於夜間侵入住宅竊盜罪
，累犯，處有期徒刑壹年；扣案如附表所示之物，均沒收之。應
執行有期徒刑貳年，扣案如附表所示之物，均沒收之。
    事實及理由
壹、本件係依刑事訴訟法第273 條之1 第1 項規定，以簡式審判
    程序審理判決，合先敘明。
貳、丙○○前因偽造印文、偽造文書、竊盜案件，分經本院、最
    高法院及臺灣高等法院以92年度易緝字第130 號、93年度臺
    上字第1187號、93年度上易字第178 號判決判處有期徒刑3
    月、8 月、1 年6 月確定，上開3 案經更定執行刑並接續執
    行，於民國（下同）95年3 月10日假釋付保護管束出監，96
    年6 月19日保護管束期滿執行完畢。
參、犯罪事實：
一、丙○○仍未見悔悟，竟分別基於意圖為自己不法之所有，而
    為如下述竊行：
(一)、96年4 月23日某時許，攜帶客觀上具有危險性足供兇器使用
    之螺絲起子1 把（未扣案），並以不詳方式破壞鐵窗後，侵
    入甲○○位在臺北縣板橋市○○街50號2 樓住處內（侵入住
    宅部分，未據告訴），竊取甲○○所有之現金新臺幣（下同
    ）5000元、玉珮、茶葉、衣服等物品（市價共約1 萬餘元）
    得手。同日晚間8 時45分許，為甲○○返家時發現失竊，報
    警處理，為警循線查獲（下稱：第1 行為，此部分不構成累
    犯）。
(二)、96年12月15日間之某時許，以客觀上具有危險性足供兇器使
    用之活動扳手，破壞鎖頭後踰越窗戶之方式，侵入乙○○位
    在臺北縣永和市○○路236 巷7 弄10號3 樓住處內（侵入住
    宅部分，未據告訴），竊取乙○○所有之手錶2 支、外套2
    件、項鍊1 條、戒指1 個、GUCCI 牌側背包2 個及現金1 萬
    元得手，隨即逃逸。嗣經乙○○於96年12月16日上午8 時許
    返家時發現失竊，報警處理，查悉上情（下稱：第2 行為）
    。
(三)、97年9 月23日晚間6 時許之夜間，持自備之活動扳手破壞陽
    台鋁窗後，侵入丁○○位在臺北縣新莊市○○路○ 段45巷6
    號2 樓之住處（侵入住宅部分，未據告訴），竊取丁○○所
    有之項鍊1 條、鑽戒1 只及現金2,200 元（共價值約5 萬元
    ），適為返家之丁○○發現，故將上述項鍊、鑽戒及現金放
    入褲子口袋後逃逸，於臺北縣新莊市○○街26巷22號前為警
    逮捕，並扣得活動扳手1 支、手電筒2 支，因悉上情（下稱
    ：第3 行為）。
二、案經甲○○、乙○○、丁○○分別訴請臺北縣政府警察局海
    山分局、永和分局及新莊分局移送臺灣板橋地方法院檢察署
    檢察官偵查起訴。
肆、證據：
一、被告丙○○於警訊、偵查、本院之自白（第1 、2 、3 行為
    ）。
二、被害人甲○○、乙○○及丁○○於警詢時指述（第1 、2 、
    3 行為）。
三、內政部警政署刑事警察局96年6 月6 日刑紋字第0960076856
    號鑑驗書（第1 行為）。
四、內政部警政署刑事警察局97年3 月31日刑紋字第0970041861
    號鑑驗書（第2 行為）。
五、扣押物品目錄表與贓物認領保管單、照片12張（第3 行為）
    。
六、扣案如附表所示之物（第2 、3 行為）。
伍、適用法律：
一、按刑法第321 條第1 項第3 款之攜帶兇器竊盜罪，係以行為
    人攜帶兇器竊盜為其加重條件，此之所謂兇器者，種類並無
    任何限制，凡屬客觀上足以對人之生命、身體、安全構成威
    脅，而具有危險性之器物者，均屬之，且祇須行竊時攜之為
    已足，不以攜帶之初即有行兇意圖為必要條件。查本案被告
    持以竊盜之螺絲起子、活動扳手，為金屬製品，如以之為施
    暴、脅迫、抵抗，依一般社會觀念，足使人之生命、身體、
    安全受有危害，自屬兇器，無疑，先此敘明。
二、被告丙○○如上所為第1 、2 行為部分，均係犯刑法第321
    條第1 項第2 款、第3 款之攜帶兇器、毀越安全設備竊盜罪
    ；所為第3 行為部分，係犯刑法第321 條第1 項第1 、2 、
    3 款之攜帶兇器、毀越安全設備、於夜間侵入住宅竊盜罪。
    如上所為3 個竊盜犯行，犯意各別，時距有差，行為互殊，
    為數罪，應予分論併罰。再次，被告前曾受有期徒刑之執行
    完畢，於5 年內故意再犯本件第2 、3 行為之2 罪，均為累
    犯，此部分各應依法加重其刑（即第1 行為，不構成累犯）
    。爰審酌被告素行，為圖一己私利而為竊行之犯罪動機、目
    的、手段、竊得財物價值、危害社會秩序程度，及犯罪後坦
    承犯行之態度等一切情狀，分別酌情寬容量處如主文所示之
    刑。又被告所犯如上第1 行為之罪，其犯罪時間係在96年4
    月24日前之同年月23日，合於中華民國九十六年罪犯減刑條
    例所列減刑條件，應依該條例第2 條第1 項第3 款之規定，
    減其宣告刑1/2 ，並就此減得之刑與第2 、3 行為所處宣告
    之刑，定其應執行刑如主文所示。扣案如附表所示之物，分
    別為被告所有，供上開竊盜犯罪所用之物，應依刑法第38條
    第1 項第2 款規定宣告沒收之。
陸、依刑事訴訟法第273 條之1 第1 項、第299 條第1 項前段、
    第310 條之2 、第454 條，刑法第321 條第1 項第1 、2 、
    3 款、第47條第1 項、第51條第5 款、第38條第1 項第2 款
    ，中華民國九十六年罪犯減刑條例第2 條第1 項第3 款、第
    7 條，判決如主文。
本案經檢察官靳開聖到庭執行職務。
中    華    民    國    97    年    10    月    31    日
                        刑事第5 庭法  官  黎錦福
上列正本證明與原本無異。
如不服本判決，應於判決送達後10日內敘明上訴理由，向本院提
出上訴狀（應附繕本），上訴於臺灣高等法院。
                                  書記官  蔡麗春
中    華    民    國    97    年    10    月    31    日
附表：
一、活動扳手1 支。
二、手電筒2 支。
附錄本案論罪科刑法條全文：
中華民國刑法第321條
（加重竊盜罪）
犯竊盜罪而有左列情形之一者，處六月以上、五年以下有期徒刑
：
一、於夜間侵入住宅或有人居住之建築物、船艦或隱匿其內而犯
    之者。
二、毀越門扇、牆垣或其他安全設備而犯之者。
三、攜帶兇器而犯之者。
四、結夥三人以上而犯之者。
五、乘火災、水災或其他災害之際而犯之者。
六、在車站或埠頭而犯之者。
前項之未遂犯罰之。


司法院資訊處製作；財團法人民間司法改革基金會備份。
